Inventaris van het archief van het Zusterhuis Sint Maria in Galilea
Nationaal Archief, Den Haag
- Beheer der goederen., A.
  - In het algemeen., I.
    - "Register". Cartularium, bevattende afschriften van eigendomsbewijzen en rentebrieven van 1836-1587., 1; 1 deel.
      133 1505 October 12.
      Schepenen van den Haghe oorkonden, dat Jacob Hey in bezit heeft een schepenbrief van den Haghe, sprekende van 2 pond Hollandsch 's jaars, gaande uit Pieter Aerts zoons huis en erf in de Pooten, welken brief genoemde Pieter ten allen tijde mag aflossen.
      Gescreven upten XIIen dach Octobri in tjair ons Heren duysent vijfhondert ende vijff.
      Afschr. in Inv. no. 1, fol. C verso.
      Gecancelleerd. Onder den brief staat: Desen brief ende renten hebbe ic ghelost anno 1519 omtrent Pancratii.
      134 1506 April 7.
      Schepenen van den Haghe oorkonden, dat Symon Hughen zoon verkoopt aan het convent van Sint Maria op het Spoy 4 kamers met erven, gelegen aan Coman Willems laen, te verhalen op zijn huis en erf gelegen op het Spoye.
      Gescreven op den sevenden dach in April int jaer ons Heren duysent Vc ende ses.
      Met eene aanteekening, luidende: Van IIII cameren, gecomen van Wouter Dirx zoon. Dese zijn vercoft Jan Wouters zoon Craen voer XIIII U sch. op V Alreheylichen daghen den eersten dach Alrehcylichen anno XI.
      135 1507 Augustus 2.
      Heynrick Jans, glasmaker, erkent ontvangen te hebben van pater Ludolphus, pater van het zusterklooster op het Spoy van Sint Maria in Galilee, 16 gulden ter zake van een gemeenschappelijken rentebrief betreffende een huis, gelegen in de Venstraet.
      Gescreven...... den tweden dach in Augusto int jaer ons Heren XVc ende VII.
      137 1510 September 20.
      Meester Pieter Willems zoon van Dijck, biechtvader, en Elizabeth Symons dochter, ministra van het convent van Onze Lieve Vrouw in Galilee op het Spoy in den Haghe, verklaren, dat Barbar van Cats 2 missen per week gefundeerd heeft in genoemd convent voor zich en hare verwanten.
      In tjair XVc ende X den XXsten dach in Septembri.
      Afschr in Inv. no. 1, fol. XXXIX:
      "N.B Zie de aanteekening op fol. XXXVIII verso ""van onse missen"" en de aanteekeningen bij reg. nos. 41 en 141, alwaar tevens vermeld wordt, dat Barbara van Cats een kelk schonk van 6 pond Vlaamsch, op welks voet het convent hare ouderlijke wapens liet aanbrengen, n.l. van van Cats en van Wijngharden."
      138 1510 September 28.
      Elizabeth Symons dochter, ministra, en de andere conventualen van het zusterhuis van Onze Lieve Vrouw in Galilee op het Spoeye in den Hage geven uit in erfpacht aan Dirck Wouters zoon, barbier, een stuk rietland gelegen langs de Vaart omtrent die Zieke van den Haech.
      Int jaer XVc ende X op den XXVIIIen dach in September.
      140 1511 Maart 10.
      Pater en mater van het besloten convent van Onze Lieve Vrouw in Galilee op het Spoy in den Haghe verklaren, dat Symon Hughen zoon en Margriet Allarts dochter, zijne echtgenoote, 1 mis per week hebben gefundeerd in genoemd convent, voor de ziel van henzelven en van hunne ouders, op zekere voorwaarden.
      In tjair vijfthienhondert ende elff den Xten dach in Maerte.
      "N.B. In margine staat: Symon Hughen zoon ende Griete Wouters. - Zie de aanteekening op fol. XXXVIII verso ""Van onse missen"" en de aanteekening bij reg. no. 39."
      141 1511 Mei 20.
      Griete Jan Dircxs zoons weduwe en Dirck Jans zoon verkoopen aan het convent van Onze Lieve Vrouw op het Spoy in den Haghe een door hen bewoond wordend huisje met erf in de Poten bij de kerk der genoemde zusters, door hen gekocht van mr. Jan Houtgen, zangmeester in de parochiekerk van den Haech, en bezwaard met 14 pond 4 schellingen jaarlijks.
      In den Haech op den XXen dach in Mey int jair ons Heeren duysent vijffhondert ende elff.
      Afschr. in Inv. no. 1, fol. XVI verso.
      "N.B. In margine staat: Dese vier ponden ende IIII scillingen Hollandsch zijn ofghelost in tselfde jaer nae der copinghe mit een deel van Barbar van Cats ghelde, dat sy ghaff tot der missen (zie reg. no. 137). Zie de aanteekening op folio XXXVIII verso ""Van onse missen"", waaruit o.a. blijkt, dat het convent dit huis bestemde tot ziekenhuis. Blijkens eene aanteekening in de inhoudsopgave van het register is deze Griete ""ons costers moeder""."
      142 1512 Februari 14.
      Adriaen Jacobs zoon en Willem Jans zoon Scouten, schepenen van den Haghe, oorkonden, dat Pieter Willems zoon van Dijck, priester, pater van het besloten convent van Onze Lieve Vrouwe in Galilee op het Spoy in den Haghe, verkoopt aan Coenraet Nolens zoon 2 huizen en erven met eene poort tusschenbeide, gelegen op het Spoy.
      Gescreven opten XIIIIen dach in Februario in tjair ons Heren duysend vijffhondert ende twaleff.
      Afschr. in Inv. no. 1, fol. I verso.
      Zie ook supplement no p. 103
      145 1514 September 4.
      Notaris Jodocus Corvingh instrumenteert, dat broeder Lambrecht en andere priesters der minderbroeders te Dordrecht en mr. Pieter Willems zoon van Dijck, uit naam van het besloten convent van Onze Lieve Vrouw in Galilee op het Spoy in den Haghe eene erfscheiding maken tusschen het erf door broeder Lambrecht bewoond en het daarachter liggende erf, toebehoorend aan genoemd convent.
      Aldus gedaen in den Haghe int voerscreven convent ter plecke van die erffsceydinghe in tjaer maent dach indictie ende paeusdom voorzegd (in den jare ons Heeren duysent vijffhondert ende vierthien inder tweeste indictie den vierden dach van die maent September des paeusdoms ons alreheylichsten vaders in Gode Leonis die thienste in zynen tweeste jaer.
      Afschr. in Inv. no. 1, fol. XIII.
      146 1515 April 30.
      Mees Jans zoon en Lourys Ghijsbrechts zoon, schepenen van tsCravezande, oorkonden, dat Ghijsbrecht Jan Symons zoons zoon erkent schuldig te zijn aan de zusters van het besloten convent van Onze Lieve Vrouw in Galilee op het Spoy in den Haghe 25 pond Vlaamsch als koopsom voor zekere landerijen en goederen, welke Jan Symons zoon, zijn vader, eertijds verkocht heeft aan Ludolff Barents zoon, pater van genoemd convent.
      Anno XVc vijfthien den laetsten dach van April.
      Zie reg. no. 121.
      147 1515 October 4.
      Gherit Willems zoon in den Roester en Wisse Jacobs zoon, schepenen van den Haghe, oorkonden, dat mr. Pieter Willems zoon Dijck uit naam van het besloten convent van Onze Vrouw in Galilee op het Spooye verkoopt aan Meeus Rembrants zoon een huis en erf aan de oostzijde van het Spoy, betaald met een schepenbrief van 31 pond en 1 schelling Vlaamsch.
      Gescreven op den IIIIten dach van Octobri anno XVc ende XV.
      1) Afschr. in Inv no. 1, fol. II verso.
      2) Afschr. in Inv. no. 1, fol. XII, gecollationneerd door notaris Jodocus Corvinck.
      148 1515 November 4.
      Gherit Willems zoon en Wisse Jacobs zoon, schepenen van den Haghe, oorkonden, dat Meeus Rembrants zoon erkent schuldig te zijn aan het convent van Onze Lieve Vrouw in Galilee op het Spoy 31 pond 1 schelling Vlaamsch 'sjaars als koopsom van een huis en erf aan de oostzijde van het Spooy.
      Ghescreven upten IIIen dach van Novembri anno XVc XVen.
      151 1518 April 13.
      Elizabeth Symons dochter, ministra, en het besloten convent van Onze Lieve Vrouw in Galilee op het Spoy in den Haghe geven uit in erfpacht aan Pieter Karels zoon een stukje riettuin, gelegen op de Vaart over de Ziecken van den Haghe om te maken tot goed tuinland, tegen 13½ stuiver 's jaars.
      ...... op den XIIIen dach in Aprill in tjaer ons Heeren XVc achthyen.
      Afschr. in Inv. no. 1, fol. XIIII verso.
      Uit eene aanteekening bij het land, vermeld in no. 149, blijkt, dat dit 5 roeden groot is en ten Z. daarvan ligt.
      152 1518 Mei 10.
      Elizabeth Symons dochter, ministra, en het besloten convent van Onze Lieve Vrouw in Galilee op het Spoy in den Haghe geven uit in erfpacht aan Reymbrant Aerts zoon een stuk riettuin op de Vaart over de Ziecken van den Haghe om tot goed tuinland te maken, tegen 10 stuiver 's jaars.
      Int jaer XVc ende achthyene den Xen dach in Meye.
      Afschr. in Inv. no. 1, fol. XIIII.
      N.B Gecancelleerd. Met aanteekening, inhoudende, dat de erfpacht wegens 3 jaar wanbetaling anno 21 omtrent Sint Gielis (1521 September 1) verviel en de tuin opnieuw in erfpacht werd uitgegeven aan Jaep Michiel tegen 1 pond Hollandsch in eens en 12 schellingen jaarlijks (zie reg. no. 167), en dat diens erfgenamen den tuin eveneens in erfpacht ontvingen en na 2 jaar wanbetaling verloren.
      154 1518 Juli 13.
      Pieter Pieters zoon en Hugho Aernts zoon schepenen van den Haghe, oorkonden, dat Jacob Heynricx zoon in erfhuur ontvangt van pater, mater en gemeen convent van Onze Lieve Vrouw in Galilea op het Spoy een stuk rietland, gelegen aan de oostzijde van de Vaart over de Ziecken van den Haghe, tegen 10 stuiver 's jaars.
      Upten XIIIen dach in Julio anno XVc ende achthiene.
      155 1518 September 12.
      Schepenen van den Haghe oorkonden, dat Adriaen Heynricus' zoon verklaard heeft, dat wijlen Mees Reymbrants zoon zijn huis en erf aan de oostzijde van het Spoy van het convent van Onse Lieve Vrouw gekocht heeft tot op 5 roedevoeten van het convent af, zoodat dit 5 dergelijke voeten westwaarts naar zijn erf toe behouden heeft.
      ...... upten XIIten dach in Septembri anno XVc ende achthyene.
      157 1518 September 16.
      Frederick van Renesse, heer tot Oestmalle, stadhouder van de leenen van Hollant, Zeelant en Vrieslant, oorkondt, dat mater en conventualen van het convent van Onze Lieve Vrouwe van Galilee, gelegen in den Haeghe op het Spoy, consent gegeven hebben tot het maken van een huisje over eene sloot, gelegen omtrent het Spoy, welke ten halve toebehoort aan genoemd convent, om onder dat huisje een schip te leggen ten behoeve van den heer van Nassouwen, stadhouder-generaal van Hollant, Zeelant en Vrieslandt.
      ...... opten XVI dach van Septembre anno XVc ende achthynen.
      159 1518 November 8.
      Elizabeth Symons dochter, ministra, en gemeene conventualen van het besloten convent van Onze Lieve Vrouw in Galilee op het Spooy in den Haghe verkoopen aan Willem Willems zoon van Bruyel, snijder in den Haghe op de Plaetze, en aan Margriete Jans dochter, zijne echtgenoote, twee lijfrenten elk van 2 pond Vlaamsch jaarlijks, gaande uit hare landerijen aan de westzijde van Coman Willems laan, tezamen 6 of 7 morgen.
      ...... op den achsten dach in November in tjair ons Heren duysent vijffhondert ende achthyene.
      Afschr. in Inv. no. 1, fol. XXXVII verso.
      "N.B. In het opschrift staat: Hy was out omtrent 67 jaer ende zy 58 jaer ruym ende stierven anno XXIX recht voor bamiss (1529 October 1). In het onderschrift: Voor die IIU groot namen wy op zijn huys an die Plaets een U groot sjaers losrenten die penning XVI (zie reg. no. 158). Aldus en ghaven wij hier niet meer jaerlix off dan IU groot lijfrente ende dat ander U groot sloghen wy tjeghen malcander off.... ende voor die andre II U groot lijfrenten ghaven zy ons XVI U gr. rechts geldes; hier worden wy zeer toe ghebeden, als in desen brieff staet. Aldus gheven wy jaerlix hier niet meer off uut dan III U groot sjaers, rekenende dat een tjeghens tander.- De aanteekening is evenals de akte zelf gecancelleerd."
      160 1518 November 17.
      Elyzabeth Symons dochter, ministra, en conventualen in het besloten convent van Onze. Lieve Vrouw in Galilee op het Spoy geven in erfpacht aan Philips Korstants zoon de helft van een riettuintje, gelegen over de Ziecken aan de zuidzijde, loopende van de Vaart tot de Binchorsce kade, tegen 15 stuiver jaarlijks.
      In November den XVIIen dach in tjair ons sHeeren XVc ende achthyen.
      In margine staat: Nu die Ziecken van der Haghe ende quemen dairan van Dirck Theun zoon, die had se van Cornelis Jans zoon Ghijs ende Jan Ghijs had se van Phillips Korstants zoon.
      162 1518 December 11.
      "Jacob Cornelis' zoon Ballemaker verkoopt aan het besloten convent van onze Lieve Vrouwe in Galilee op het Spoy in den Haghe 3 schepenbrieven, sprekende van huisrenten in den Haghe, losbaar met den penning 16, groot resp. 20 pond Hollandsen 's jaars, ten laste van Pieter Claes' zoon, vleeschhouwer, ten behoeve van Anthonis Jans zoon, procureur postulant d.d. 1507 April 17; 20 pond Hollandsch ten laste van denzelfden ten behoeve van mr. Vincent Cornelis' zoon, rekenmeester, d.d. 1507 December 9, en 2 pond Hollandsch 's jaars ten laste van Zegher Lambrechts zoon ten behoeve van Jacob Cornelis' zoon Ballemaker, d.d. 1516 Januari 19, waarvan reeds ½ pond is afgelost."
      Int jaer ons Heeren vijfthyenhondert ende achthyen den elften dach in December.
      Afschr. in Inv. no. 1, fol. XXII2.
      Boven de akte staat: van Jacob Cornelisz. Ballemakers brieff voir die obligatiën van onse thien U groot up den Haghe ghekent anno XII. - Onder de akte staat, dat genoemde Jacob de 1½ pond, vermeld onder no. 3. heeft afgelost omtrent Sint Andries anno XX (1520 November 30).
      163 1519 Februari 1.
      Elizabeth Symons dochter, ministra, en gemeene conventualen van het besloten convent van Onze Lieve Vrouw in Galilee op het Spoy geven tegen 15 stuiver in erfpacht uit aan Gherit Jans zoon alias goeden Gherit de helft van het gedeelte riettuin, gelegen tusschen Pieter Karels zoons en Pieter Enghebrechts zoons tuinen over de Ziecken, waarvan de noordelijke helft toebehoort aan Phillips Korstants zoon, loopende van de Vaart oostwaarts tot de Binchorsce kade.
      ...... den eersten dach van Februario int jair ons Heeren XVc ende neghenthyen nae scryven des stiels van Roome.
      Afschr. in Inv. no. 1, fol. XV1.
      In margine staat: Nu die Leprosen van den Haghe, die had se van Jaep Michiel zoon, ende Jaep had se van Gherit.
      164 1519 Maart 17.
      Claes Carboen en Ghijsbrecht Dircx zoon, schepenen van den Haghe, oorkonden, dat Gherit Jans zoon alias goede Gherit erkent schuldig te zijn aan het besloten convent van Onze Lieve Vrouw in Galilee op het Spoy in den Haghe 15 stuiver 's jaars van een stukje rietland, gelegen aan de oostzijde van de Vaart over de Ziecken van der Haghe tusschen Phillips Korstants zoons tuin en dien van Pieter Enghebrechts zoon loopende van de Vaart tot de Binchortsce kade.
      Upten XVIIen dach in Maerte anno XVc ende negenthyen.
      Afschr. in Inv. no. 1. fol, XV1 verso.
      In margine staat: Nu de Leprosen van der Haghe anno 31 October 28.
      165 1519 Juli 7.
      Elizabeth Symons dochter, ministra, en gemeene conventualen van het besloten convent van Onze Lieve Vrouw in Galilee op het Spoy in den Haghe erkennen ontvangen te hebben van mr. Bartholmees Jans zoon, kapelaan van de parochiekerk van den Haghe, en Claes Willems zoon Hooly als executeurs van het testament van Aechtgen van Sparwou 50 Rijnsche guldens, door haar aan het convent vermaakt tot het doen lezen van 4 missen 's jaars.
      ...... op den VIIen dach in Julio in tjair ons Heeren duysend vijffhondert ende negenthien.
      Afschr. in Inv. no. 1, fol. XXXIX verso.
      167 1521 October 9.
      Adriaen de Milde en Ghijsbrecht Dircx zoon, schepenen van den Haghe, oorkonden, dat Jacob Michiels zoon erkent schuldig te zijn aan het besloten zusterhuis van Onze Lieve Vrouw in Galilee in de Poten eene jaarlijksche rente van 12 stuivers als pachtsom voor eene rietlaag, gelegen over de Ziecken tusschen Pieter Karels en Jacob Heynrics zoons rietlaag.
      ...... den IXen dach in Octobri anno vijfthyen hondert eenentwintich.
      Afschr. in Inv. no. 1, fol XV1 verso.
      In margine staat: anno 25 vercoft Jaep Michielsz. desen thuyn Jan Phillipsz..... ende omtrent 14 daghen daernae vercoft Jan Phillipsz. desen thuyn Mees Franken. - Zie reg. no. 150.
      168 1521 October 26.
      Elizabeth Symons dochter, ministra van het besloten convent van Onze Lieve Vrouw in Galilee in de Poten, geeft in erfpacht uit aan Jacob Michiels zoon een stukje rietland, gelegen op de Vaart over de Ziecken van der Haghe, tegen 12 stuivers 's jaars.
      ...... den XXVIen dach in Octobri int jair ons Heeren XVc ende eenentwintich.
      Afschr. in Inv. no. 1, fol. XV1 verso.
      172 1528 September 5.
      Adriaen Gherits zoon Paert en Kors Pieters zoon van der Beeck, schepenen van den Haghe, oorkonden, dat Jacob Heynrics zoon erkent schuldig te zijn aan Pieter van Dijck, pater van het convent in de Poten, eene jaarlijksche rente van 3 schellingen Vlaamsch als erfpacht van een rietveld, gelegen tusschen den Haghe en de Ziecken.
      ...... op den Ven dach van Septembri anno XVc acht ende twintich.
      173 1528 October 23.
      Elizabeth Symons dochter, mater, en gemeene conventualen van het besloten convent van Onze Lieve Vrouw in Galilea in de Poten in den Haghe geven in erfpacht uit aan Jan Phillips zoon eene rietlaag, gelegen over de Ziecken van der Haghe, tegen 1½ pond Hollandsch 's jaars.
      ...... den XXIII in Octobri int jair ons Heeren duysent vijffhondert ende achtentwintich.
      175 1528 November 16.
      Ariaen Gherits zoon Paert en Kors Pieters zoon van der Beeck, schepenen van den Haghe, oorkonden, dat Jan Phillips zoon, de dekker, erkent schuldig te zijn aan het convent van Onze Lieve Vrouw in Galilee in de Pooten van den Haghe eene jaarlijksche rente van 1½ pond Hollandsch als koopsom van een stuk tuinland, gelegen aan de oostzijde van de Vaart, oostwaarts loopende van de Bynkorsce kade tot het zusterland.
      ...... opten XVIIen dach van November anno vijfthyenhondert acht ende twintich.
      186 1535 Februari 10.
      Maritge Jacops dochter, moeder, en het convent (van Onze Lieve Vrouw in Galylee in den Hage) erkennen ontvangen te hebben van Margriet Geymans dochter 8 pond Vlaamsch, waarvoor zij eene jaarlijksche mis zullen houden voor hare ziel en die harer ouders.
      Actum int jaer ons Heren duysent vijfhondert vijf ende dertich den thiensten dach in Februario.
      189 1537 Mei 25.
      Maritgen Jacobs dochter, ministra, en het convent van Sint Maria in Galilee in den Hage in de Poten geven in erfpacht aan Arien Dircxs zoon 10 hont lands met een tuin daarachter, gelegen in Haechambacht ten westen van den Deenenwech, tegen eene jaarlijksche rente van 8 carolusguldens en 5 stuivers, waarvoor hij een schepenbrief geeft (zie reg. no. 188).
      ...... opten XXX dach van Mey anno XVc ende zeven ende dertich.
      Afschr. in Inv. no. 1, fol. XXXII verso
      191 1538.
      (Ministra en convent van Onze Lieve Vrouw in Galylee) erkennen ontvangen te hebben van Marie Andries' dochter, grootmoeder van Janneken Cornelis' dochter, 3 pond Vlaamsch, waarvan deze jaarlijks 1 Rijnschen gulden zal ontvangen, welke na haar dood aan het convent zal vervallen, dat daarvoor zielmissen zal houden voor haar en hare ouders.
      In tjaer acht ende dertich.
      204 1571 October 30.
      Het Hof van Holland gelast, ten verzoeke van pater, mater en conventualen van Onze Lieve Vrouw in Galilee op het Spoy, den gerechtelijken verkoop van de tuinen van de weduwe van Nicolaes Jans zoon Persijn wegens achterstallige renten en belast daarmede den curator in haar boedel Cornelis Wielant, eersten deurwaarder.
      Gedaen inden Hage den naestletsten Octobris anno XVc LXXI.
      Afschr. in 1571, gecollationneerd door notaris Floris van Cool em, gehecht achter in Inv. no. 1.
      In margine een exploit van beteekening.
      205 1572 Maart 28.
      Adriaen van Cryep en Cornelis van Rijn, schepenen van den Hage, oorkonden, dat Cornelis Wyelandt, eerste deurwaarder van het Hof van Hollandt, als curator in den boedel van de weduwe van Niclaes Jans zoon Persijn, gerechtelijk heeft verkocht aan Jacob Franchet, deurwaarder van het Hof van Hollandt, de helft van den grooten tuin of boomgaard met huisje gelegen buiten den Hage aan de oostzijde van de Binchortssche kade.
      Actum den XXVIIIen dach Marty anno XVc LXXII stilo Romano.
      "Extract door M. Benninck, uit het ""Register, berustende in de secretarie van den Hage"" fol. 77 en 78; gehecht achter in Inv. no. 1."
      206 1572 Maart 31.
      Adriaen van der Cryep en Cornelis van Rijn, schepenen van den Hage, oorkonden, dat Cornelis Wyelandt, eerste deurwaarder van het Hof van Hollandt, als curator in den boedel van de weduwe van Niclaes Jans zoon Persijn, gerechtelijk heeft verkocht aan Jacob Adriaens zoon, lakenkooper, en Cornelis Pieter Toenis zoon, metselaar, een tuintje, gelegen buiten den Haghe aan de westzijde van de vaart.
      Actum den lesten dach Martii anno XVc twee ende tseventich stilo romano.
      "Extract door M. Benninck uit het ""Register, berustende in de secretarie van den Haghe"" fol. 80; gehecht achter in Inv. no 1."
      207 1572 April 25.
      Dirck Paeus en Adriaen van Cryep, schepenen van den Hage, oorkonden, dat Cornelis Wyelandt, eerste deurwaarder van het Hof van Hollandt, als curator in den boedel van de weduwe van Niclaes Jans zoon van Persijn in den Hage, gerechtelijk heeft verkocht aan mr. Jan Diemer, advocaat bij het Hof van Hollandt, de helft van den grooten tuin of boomgaard buiten den Hage.
      Actum den XXVen dach Aprilis anno XVc LXXII.
      "Extract door M. Benninck uit het ""Register, berustende in de secretarie van den Hage"" fol. 78; gehecht achter in Inv. no. 1."
      208 ......
      Ministra en convent verkoopen aan Katrijn Heynrycx dochter binnen Delf op het bagijnhof eene lijfrente van 9 pond Hollandsch van 15 stuiver het pond jaarlijks.
      Afschr. in Inv. no 1, fol. XIX verso.
      Ongedateerd, niet later dan de tweede helft van de 15e eeuw. Gecancelleerd.
      209 ......
      Ministra en convent etc. verkoopen aan Katrijn Heynricx dochter op het bagijnhof binnen Delf eene rente van 5 pond Hollandsch van 14 stuiver het pond jaarlijks.
      Afschr. in Inv. no. 1, fol. XIX verso.
      Ongedateerd, niet later dan de tweede helft van de 15e eeuw. In margine staat: Item desen brief heeft nu heer Harmen Pieters zoon, priester, in alre manyeren als hier staet, van haer overgenomen. - Akte en aanteekening zijn beide gecancelleerd.
      210 ......
      Maritgen Jacobs dochter, moeder, en het convent van Onze Lieve Vrouw in Galilee in den Hage in de Poten erkennen ontvangen te hebben van Maritge Andries' dochter 18 Rijnsche guldens, waarvoor het convent eene zielmis voor haar zal houden.
      N B. Ongedateerd, waarschijnlijk 1538 (zie reg. 191).
  - Landerijen en huizen., II.
    - In en bij den Haag., a.
      - Eigendomsbewijs van 4 perceelen land, afkomstig van Pieter Rijck en Claes Meynerts zoon, voor Gerrit Potter van der Loo., 1440; 3; 1 charter
        (reg. no. 12).
        12 1440 Juni 13.
        Schepenen van den Hage oorkonden, dat Pieter Rijck voor zich en voor Claes Meynerts zoon, zijn stiefzoon, verkoopt, met goedvinden van de voogden van vaders- en moederszijde van dezen aan Geryt Potter van der Loo vier perceelen land aldaar, groot 8, 4, 2½ en 10 hont.
        ...... dertien dage in Junyo int jair ons Heren dusent vierhondert ende viertich.
        1) Oorspr. (Inv. no. 3). Met geschonden schependomszegel in groene was.
        2) Afschr. in Inv. no. 1, fol. XVII.
        Op een aangehecht stuk papier staat: Van vier morgen lands Gerit Potters ende Cristijn sijn wijf II missen ter week ewich. - Onder de akte staat eene doorgehaalde aanteekening inhoudende, dat mijn joffer van der Loo, echtgenoote van Geryt Potter, de stukken van 8 en 14 hont aan het convent schenkt voor twee missen en eene memorie voor haar en haar familie, en dat de andere stukken Tyeman van der Meye toebehooren. - In margine staat: Item dat stuk van den IIII hondt ende konnen wy niet vinden, nae uitwyse van desen brief wilt leggen an die Zuytside van den Busch tuyschen den Dennen wech ende die Poten. Men salt sueken. - Blijkens een aanteekening op folio XXXVIII geeft mijn joffer van der Loo 3 morgen en 2 hont genaamd die Camer aan de westzijde van den Dennen wech.